【裁判字號】    97,易,863
【裁判日期】    980225
【裁判案由】    竊盜
【裁判全文】
臺灣桃園地方法院刑事判決               97年度易字第863號
公  訴  人  臺灣桃園地方法院檢察署檢察官
被      告  乙○○
                    （現於臺灣桃園監獄另案執行中）
上列被告因竊盜案件，經檢察官提起公訴（97年度偵字第11930
號），本院判決如下：
    主  文
乙○○結夥三人以上攜帶兇器竊盜，累犯，處有期徒刑拾壹月。
扣案如附表編號一所示之物，沒收。
    犯罪事實
一、乙○○前於民國94年間，因竊盜案件，經臺灣新竹地方法院
    於95年10月24日以94年度易字第598 號判決判處有期徒刑6
    月確定，於96年8 月20日執行完畢。詎不知悔改，夥同姓名
    年籍不詳之成年男子2 人，共同基於意圖為自己不法所有之
    犯意聯絡，於97年2 月20日凌晨3 時50分許，共同駕駛車號
    MK-4023 號自小客車（行竊當時將車牌拔下），並攜帶客觀
    上具有危險性，足以威脅人之生命、身體、安全而可供兇器
    使用之鐵剪，至桃園縣楊梅鎮○○路○ 段676 巷口，持前開
    鐵剪剪斷竊取中華電信股份有限公司（下稱中華電信公司）
    所有之電纜線50公尺（價值約新臺幣（下同）8 萬餘元），
    適為甲○○因接獲顧客保全發報前往現場查看，發現上情，
    報警處理，乙○○等人遂棄車逃逸，嗣為警於97年3 月3 日
    中午12時30分許，在桃園縣楊梅鎮伯公岡196 號前循線查獲
    上情。
二、案經桃園縣政府警察局楊梅分局報告臺灣桃園地方法院檢察
    署檢察官偵查起訴。
    理  由
一、按被告以外之人於審判外之言詞或書面陳述，除法律有規定
    者外，不得作為證據。又被告以外之人於審判外之陳述，雖
    不符前4 條之規定，而經當事人於審判程序同意作為證據，
    法院審酌該言詞陳述或書面陳述作成時之情況，認為適當者
    ，亦得為證據。當事人、代理人或辯護人於法院調查證據時
    ，知有第159 條第1 項不得為證據之情形，而未於言詞辯論
    終結前聲明異議者，視為有前項同意，刑事訴訟法第159 條
    第1 項、第159 條之5 分別定有明文。查證人甲○○於警詢
    、偵查時及證人丙○○於警詢時所為之陳述，固均係審判外
    之陳述，然被告就上開審判外之陳述，於本院審理中，並不
    爭執證據能力，復未曾於言詞辯論終結前聲明異議，而本院
    審酌該等證人陳述作成時之情況，並無違法取證及證明力過
    低之瑕疵，亦認以之作為證據為適當，依前揭規定說明，自
    得為證據。又本件卷內其餘卷證資料（包含文書證據等），
    並無證據證明係公務員違背法定程序所取得，亦無刑事訴訟
    法第159 條之4 之顯有不可信之情況與不得作為證據之情形
    ，則依刑事訴訟法第159 條至159 條之5 之規定，本件認定
    事實所引用之本件卷證所有證據（包含人證與文書等證據）
    ，均認為有證據能力。
二、訊據被告乙○○矢口否認前揭犯行，辯稱：97年2 月20日當
    天伊將MK-4023 號自小客車借給黃姓友人使用，至97年3 月
    3 日前均未再與該友人聯絡，前開竊盜犯行並非伊所為云云
    。然查：1.前揭中華電信公司所有設於桃園縣楊梅鎮○○路
    ○ 段676 巷口之地下電纜線共50公尺，於97年2 月20日凌晨
    遭人竊取等情，業據證人即中華電信公司助理工程師丙○○
    於警詢中證述明確，並有竊案現場照片在卷可證，堪信為真
    。2.又目擊證人即中興保全公司保全員甲○○於本院審理中
    明確證述：「當時我先抵達現場，發現人孔蓋已經打開了，
    沒有看到有其他疑犯在現場，我再到我客戶那邊去看，四周
    都沒有異樣，我就回報勤務中心，勤務中心就通知我留單表
    再離開現場，當時我心想說既然人孔蓋打開，那個疑犯會不
    會再回到現場，我就把我的車子大燈關掉，開到路口，看會
    不會有車子開過來，果然就看到有一部車子開過來開到人孔
    蓋前面停車，接著看到一個人帶著工具下車，我就慢慢把車
    開接近他，後來感覺他們有發現到我，因為他們有開大燈，
    又發動引擎，所以我立刻開大燈要去開車堵他們，結果開到
    他們旁邊的時候，他們車子就閃開我的車子逃離現場了，當
    時下車的人是跳著上車的，且動作很快。他跳上車的時候，
    我距離他大概三公尺，有看清楚那個人的臉，那個人就是被
    告。（既然當時在晚上燈光又暗，你如何確認他就是當場下
    車的那個人？）因為當時對方的車子在我接近他的時候先打
    開大燈了，這時候我警覺到被發現了，所以我也馬上打開我
    的大燈跟霧燈快速接近他們，要堵他們，在這個時候，我藉
    著這個兩輛車的燈光看清楚了跳上車的人的臉，而且警察後
    來有叫我去認人跟車子，當時我看到這位被告身上穿的衣服
    ，就是當時跳上車子的人所穿的衣服，車子也是跟我看到的
    車子是一樣的。（兩輛車錯身而過的時候，你有沒有看清楚
    車上有幾個人？）跳上車是一個人，駕駛又是另外一個人，
    當時我看到後座有一個像是一個人的輪廓。」等語明確，核
    與其於警詢、偵查中所為證言互核相符，衡諸該名證人為執
    行勤務中之保全人員，年約30歲，正值耳聰目明之齡，在現
    場燈光照明充足之情境下與被告擦身而過，於此之前又無冤
    仇，自無錯認誣枉被告之可能，應足認證人甲○○之證詞與
    事實相符，又被告棄車逃逸後，為警於被告所有之MK-4023
    號自小客車上查獲鐵剪、手套、手機、電纜線（非本案失竊
    物）等情，亦有現場照片及車籍資料查詢表附卷可稽，另有
    如附表所示之扣案物可資佐證，應認本案事證明確，被告犯
    行堪以認定，應依法論科。3.至被告抗辯伊於案發當日僅將
    MK-4023 號自小客車借予黃姓友人使用，未參與竊盜犯行云
    云，然於本院訊問被告該友人之姓名、年籍、聯絡方式等基
    本資料時，被告均未能給予明確之答覆，衡情個人所有之汽
    車屬具極高經濟價值之財物，若借予他人使用，為確保如期
    歸還，莫不對於該人之基本資料及聯絡方式有基本瞭解，而
    無隨意借予毫不熟悉之人之理，又前開自小客車為警尋獲時
    ，該車後座留有手機1 支，為被告所有之物，為被告陳述明
    確，並有查獲現場照片在卷可查，若被告係將自小客車借予
    他人使用，亦無將自己所有之手機放置於任何人得隨意取得
    之小客車後座處，而未於借車前先取出保管之理，被告所辯
    顯與常情相違，屬卸責之詞，殊無可採，併此敘明。
三、按鐵剪係金屬製品，質硬而形尖，客觀上足以危害他人生命
    、身體之安全，自屬兇器。核被告所為，係犯刑法第321 條
    第1 項第4 款、第3 款之結夥三人攜帶兇器竊盜既遂罪；被
    告與該2 名姓名年籍不詳之成年男子就上開犯行，有犯意之
    聯絡及行為之分擔，為共同正犯。被告前於94年間，因竊盜
    案件，經臺灣新竹地方法院於95年10月24日以94年度易字第
    598 號判決判處有期徒刑6 月確定，於96年8 月20日執行完
    畢，有被告刑案資料查註紀錄表1 份在卷可按，其受有期徒
    刑執行完畢，5 年內再犯本件最重本刑為有期徒刑以上之罪
    ，為累犯，應依刑法第47條第1 項規定加重其刑。爰審酌被
    告正值青壯，不思自食其力，恣意行竊財物，所為對社會治
    安及被害人財產之危害非輕，且犯後一再飾詞卸責，態度惡
    劣等一切情狀，量處如主文所示之刑。又扣案如附表編號一
    之物鐵剪1 支，係被告與另2 名不詳姓名年籍之成年男子所
    攜帶至案發現場，用以竊取被害人所有之電纜線，已如上述
    ，雖被告否認為其所有，但上開物品既係被告與另2 名不詳
    姓名年籍之成年男子所共同攜帶至案發現場，堪認上開物品
    係未遭逮捕之另2 名不詳姓名之成年男子所有，為供本件犯
    罪所用之物，且為共犯所有，併依刑法第38條第1 項第2 款
    宣告沒收。至附表編號二、三所示之物，雖屬被告所有，為
    被告所坦白承認，然無證據證明係專供本件犯罪所用之物，
    而附表編號四、五所示之物，為被告否認其所有之物，亦均
    非屬違禁物，自不予宣告沒收，附此敘明。
據上論斷，應依刑事訴訟法第299 條第1 項前段，刑法第321 條
第1 項第3 款、第4 款、第28條、第47條第1 項、第38條第1 項
第2 款，判決如主文。
本案經檢察官柯博齡到庭執行職務。
中    華    民    國    98    年    2     月    25    日
                  刑事第五庭  審判長法  官  潘 政 宏
                                    法  官  江 春 瑩
                                    法  官  張 詠 晶
以上正本證明與原本無異。
如不服本判決應於收受本判決後10日內向本院提出上訴書狀，並
應敘述具體理由，如未敘述上訴理由者，應於上訴期間屆滿後20
日內補提理由書狀於本院（均須按他造當事人之人數附繕本）「
切勿逕送上級法院」。
                                    書記官  王 峻 宏
中    華    民    國    98    年    3     月    2     日
附表
┌──┬──────┬──────┐
│編號│品        名│數        量│
├──┼──────┼──────┤
│ 一 │鐵剪        │1支         │
├──┼──────┼──────┤
│ 二 │三陽喜美汽車│1輛         │
│    │車牌號碼    │            │
│    │MK-4023     │            │
├──┼──────┼──────┤
│ 三 │手機        │1支         │
├──┼──────┼──────┤
│ 四 │手套        │1雙         │
├──┼──────┼──────┤
│ 五 │電纜線      │50公尺      │
└──┴──────┴──────┘


司法院資訊處製作；財團法人民間司法改革基金會備份。
